Inventaris van het archief van de familie Ten Hove, 1589-1791
Nationaal Archief, Den Haag
Collectie Ten Hove
Hove, ten
1589-1791
1177
2.35 meter; 152 inventarisnummers.
Normale geschreven en gedrukte documenten en enkele chartes. De stukken van vòòr ca. 1700 zijn geschreven in het gotische cursiefschrift, met name in de oud-Hollandse klerkencursief.
Nationaal Archief, Den Haag
Ten Hove
De oudste telg van het geslacht Ten Hove was de koopman Michiel ten Hove (1585-1614), zijn zoon Nicolaes (1611-1673) was gedeputeerde van de Staat en bewindhebber van der W.I.C. voor de kamer Rotterdam en diens zoon Michiel ten Hove (1640-1689) was waarnemend raadspensionaris van Holland en West-Friesland van 1688 tot 1689. Melchior ten Hove (geb. 1614), de andere zoon van Michiel was o.a. burgemeester van Nijmegen en bewindhebber der V.O.C. van de kamer Amsterdam. Het geslacht ten Hove's vervulde belangrijke bestuurlijke functies en had vele bezittingen o.a. het Huis te Rhijnauwen. De collectie archiefbescheiden van het geslacht Ten Hove bevat o.a. verkoop- en huwelijksaktes, testamenten, financiële stukken, afschriften van brieven en enkele charters.
Archiefvorming
Geschiedenis van de archiefvormer
Michiel ten Hove, geb. te Nijmegen 4-5-1585, overl. te Amsterdam 30-8-1614 (zoon van Nicolaes die "in die troubele tijden zijn woonplaets uijt Cleese naar Nijmeegen" overbracht, en van Clara Lamerts), vestigde zich in 1602 te Amsterdam als koopman op `t Water en handelde er o.a. onder de firma Gerrit Lemmen en Michiel ten Hove
Naamklapper op het verdwenen Reg. der Wisselb. D, 1612.
). Trouwde te Amsterdam 28-12-1610 Susanna Kromhuizen, geb. te Antwerpen 1588. overl. te Amsterdam 24-4-1622, dr. van Melchior en van Maria Timmerman. Zij hertrouwde 27-6-1617 Jacob Tiboel, geb. te Emmerik 1588, overl. te Amsterdam en begraven in de O.-kerk 6-10-1642, suikerbakker bij zijn overlijden wonende op de Keizersgracht "in de Schaepskoy". Hij hertrouwde 31-11-1626 Maria Geesters, ged.in de O-kerk 15-1-1601 en begr. in de O.-kerk 23-12-1680, dr. van Harmen
Zie Elias no. 21, bijl. 2.
) en van Magdalena Gemart.
Uit het eerstgenoemde huwelijk werden twee zoons geboren:
a. Mr. Nicolaes ten Hove, geb. te Amsterdam 1-11-1611, overl. aldaar 15-10-1673. Gedeputeerde van de Staat, met mr. Gijsbert de Witt, aan de koning, de koningin-regentes en de regering van Portugal 1657; raad ter Admiraliteit te Amsterdam voor de provincie Gelderland 1675-1679; bewindhebber der W.I.C. voor de kamer Rotterdam. Trouwde te `s-Gravenhage 15-2-1637 Cornelia Fagel
Halfzuster van Caspar Fagel, raadpensionaris van Holland en West-Friesland.
), geb. te `s-Gravenhage 20-6-1613, overl. te Amsterdam 1-11-1693, dr. van mr. François, raadsheer in de Hoge Raad van Holland, Zeeland en West-Friesland (1619) en van zijn eerste vrouw Maria Rose.
Hun zes gehuwde kinderen waren:
aa. Maria ten Hove, trouwde Antoine Warin (zie Elias: aant. bij no. 376).
bb. Mr. Michiel ten Hove, geb. te `s-Gravenhage 24-2-1640, aldaar kinderloos overl. 24-3-1689. Advocaat der W.I.C.; pensionaris van Haarlem (volgde als zodanig zijn oom Gaspar Fagel op) 1672-1689; commissaris der Staten tot redres van `s Lands Tin 10-2-1685. Waarnemend raadpensionaris van Holland en West-Friesland (na de dood van zijn oom Fagel) 22-12-1688 (overleed vóór de Staten tot de definitieve benoeming van een raadpensionaris hadden kunnen overgaan); hoogheemraad van Rijnland 1680; Heer te Sloten 22-3-1672.
Elisabeht Bebber, geb. te Dordrecht 1644, overl. te `s-Gravenhage 28-2-1704, wed. van Jehan Diercquens uit Middelburg, zeer vermogend koopman te Amsterdam, op de O.Z. Achterburgwal en eigenaar van de suikerraffinaderijen "Diercquens Paradijs" op de Houtgracht te Amsterdam, de "Rosbeijer" op de Haringkade te Middelburg en "de Wijnbergh" op de Wijnbergsche Kaai te Vlissingen.
cc. Magdalena ten Hove, trouwde Joan van Beaumont de Jonge (zie Elias no. 97, bijl. 1) weduwnaar van Catharina Charles.
dd. Françoise ten Hove, trouwde met Jan van Erpecum (vgl. Elias no. 133), hertrouwde met Arent van der Waayen (zie Elias: Aant. bij no. 357).
ee. Abigael ten Hove, geb. 9-2-1650, trouwde 2-12-1644 mr. François Doublet Heer van Groenevelt, overl. 7-6-1688. Schout van `s-Gravenhage 1679; burgemeester aldaar 1680; drossaard en dijkgraaf van Gorinchem en het land van Arkel 1686, zn. van Philips Heer van Groenevelt, burgemeester van `s-Gravenhage 1672, ontvanger-generaal en Catharina van Overrijn. Hij hertrouwde Maria Fagel, geb. 11-10-1649, overl. 30-11-1729, dr. van mr. Henrie, griffier der Staten-Generaal 1672 en van Margaretha Rosa.
ff. Cornelis ten Hove, geb. 18-8-1658, overl. te `s-Gravenhage 6-7-1694. Commies-generaal der convooien en licenten ter Admiraliteit te Amsterdam 1679; secretaris der Generaliteitsrekenkamer 1684; bewindhebber der W.I.C. Trouwde te Haarlem 24-21682 Catharina Diercquens, ged. in de Hervormde Kerk 9-12-1664 te `s-Gravenhage, overl. 4-6-1715, dr. van Jehan (zie hiervóór) en Elisabeth Bebber (die hertrouwde met Michiel ten Hove).
Uit dit huwelijk werden acht kinderen geboren waaronder de drie volgende zoons:
aaa. Mr. Michiel ten Hove, geb. 3-9-1684, overl. te `s-Gravenhage 20-11-1751, secr. aldaar 1710-1751. Trouwde te Amsterdam 4-8-1712 met Anna Maria du Peyrou, geb. 30-1-1685, kinderloos overl. 11-2-1748, dr. van Jean (zie Elias: aant. bij no. 347) en Anna Maria Vellepontoux.
bbb. Mr. Johan ten Hove, geb. 22-2-1690, ongeh. overl. te `s-Gravenhage 8-11-1747. Schout van `s-Gravenhage 1715; burgemeester aldaar 1723; griffier van de Lenen van Holland en Westfriesland 1727. Ontvanger van de Societeit te `s-Gravenhage.
ccc. Mr. Nicolaas ten Hove, geb. 15-10-1693, overl. 31-1-1738. Agent van Hare Hoog Mogenden 1720; raadsheer aan de Hoven van Holland, Zeeland en West-Friesland 12-7-1725; secretaris van de Raad van State 27-10-1725; thesaurier-generaal der Unie 4-4-1737. Trouwde 4-3-1725 met Maria Françoise Fagel, geb. 19-7-17-5, overl. 27-4-1773, dr. van Cornelis Gerard, raadsheer aan de Hoven van Holland, Zeeland en West-Friesland en van Elisabeth Leicquens.
Hun drie kinderen waren:
A. Mr. Cornelis Michiel ten Hove, geb. 2-6-1726, ongeh. overl. Griffier der Lenen van Holland en Westfriesland 1747-1795.
B. Maria Françoise ten Hove, trouwde David ten Hove (zie later).
C. Mr. Nicolaas ten Hove, geb. 11-9-1732, ongeh. overl. te `s-Gravenhage 26-3-1782. Commies ter Griffie van H.H.M. 1750-1767; raad en generaalmeester van de Munten der Verenigde Nederlanden 1767.
b. Melchior ten Hove, geb. te Amsterdam 15-3-1614, vestigde zich te Nijmegen en werd er schout 1642; 2e burgemeester 1661; 1e burgemeester 1670
Mededeling van de heer H.D.J. van Scherichaven, gemeente-archivaris te Nijmegen.
). Gedeputeerde ter Staten-Generaal voor de provincie Gelderland; raad-ordinaris aan het Hof van Gelderland voor het kwartier Nijmegen 28-7-1654
Mededeling van mr. J.I. Bijleveld, rijksarchivaris te Arnhem.
). Bewindhebber der V.O.C. van de kamer Amsterdam voor de provincie Utrecht 1669. Trouwde te Nijmegen apr. 1638 met Henrica Ingenhagen, overl. te Nijmegen 5-6-1661 en hertrouwde 29-10-1662 met Maria Gout wed. van Jonkh. Everard van Steenhuysen tot Zandhuysen.
Uit het tweede huwelijk werden zes kinderen geboren; uit het eerste vijf waaronder:
Dr. David ten Hove, Heer van Rhijnauwen, ged. te Nijmegen 21-10-1642, overl. te Amsterdam en begr. in de O.-Kerk 28-10-1727. Werd 14-2-1675 door stadhouder Willem III aangesteld tot momber des Furstendoms Gelderland, deed vanwege zijn ouderdom afstand van deze betrekking 27-10-1708
Mededeling van mr. J.I. Bijleveld, rijksarchivaris te Arnhem.
), waarna hij Arnhem verliet en zich metter woon vestigde te Amsterdam op de Kloveniersburgwal. Hij was zeer vermogend en kocht in 1718 het Huis te Rhijnauwen onder Rhijnauwen (prov. Utrecht). Trouwde in 1681 met Johanna van Soest, geb. te Amsterdam 1660, dr. van Abraham van Soest Jacquesz. van Antwerpen, koopman te Amsterdam op de Oude Turfmarkt en van Susanna Kromhuizen Melchiorsdr
Susanna Kromhuizen hertr. in het stadhuis te Amsterdam 8-6-1670 met Jan Annickhuysen, koopman op de Keizersgracht en weduwnr. van Anna Maria Roeland.
).
Mr. Melchior ten Hove, Heer van Rhijnauwen, Sleeburg en Nieuwwaal, geb. te Arnhem 5-5-1682, overl. te Amsterdam 30-4-1750. Woonde in 1742 als rentenier te Amsterdam op de Keizersgracht, Zuidz. tussen de Reguliersgracht en de Vijzelstraat in een huis, thans no. 672, dat hij 16-5-1736 voor ? 66.500 gekocht had
Quytsch E. 5, fol. 242 vo.
). Hij hield in 1742 vier dienstboden, een buitenplaats (`t Huis te Rynauwen), een koets en vier paarden en werd geschat op een inkomen van ? 22 à ? 24.000
J. Bicker Raye, aant. II, p. 283.
). Kanunnik in het Kapittel van Oud-Munster te Utrecht 1703-1748. Trouwde te Amstelveen 3-8-1718 met Johanna Maria Kromhuizen, vrouwe van Den Bosch, ged. 25-3-1689 en overl. 31-10-1763 "laatende een seer grooten schat gelt nae"
Johanna Maria Kromhuizen erfde bij de dood van haar broer Abr. Kromhuizen, heer van Den Bosch 12-8-1751 als diens universeel erfgenaam een vermogen van ( 1.623.
), dr. van Abraham Kromhuizen, schatrijk koopman en reder op de Oostzee en Noorwegen
Reg. van Goede Mannen 1683-1700 no. 1814-1817 R.J.
), wonend te Amsterdam op de Keizersgracht (Melchiorsz. en Jannetje Ablijn) en van Susanna van Gistele.
Uit dit huwelijk werd één zoon geboren:
David ten Hove, Heer van Sleeburg, Den Bosch, Den Breur en Nieuwwaal. Raad 1766-1783; op zijn verzoek werd hem i.v.m. ziekte zijn ontslag verleend als raad in de Vroedschap 22-1-1783
Res. Vroedschap 22-1-1783.
). Commissaris 1749; kanunnik in de Kapittels van St. Maria 1748-1786, en van Oud-Munster 1748-1776 te Utrecht; kerkmeester 1749; meesterknaap van de houtvesterij van Brederode 1776. Woonde op de Herengracht tussen de Leidsestraat en de Nieuwe Spiegelstraat (in sep. 1787 door zijn erfgenamen verkocht voor ? 83.000) en was de eigenaar van de hofstede "Woestduyn" onder Heemstede en Vogelenzang (die zijn moeder in 1751 van haar broer Abraham Kromhuizen geërfd had en die door Ten Hove`s erfgenamen in 1787 verkocht werd voor ? 35.500). Hij was enige malen milionair. Geb. te Utrecht 8-3-1724, overl. te Amsterdam 27-5-1787. Trouwde 8-7-1749 Cornelia Adriana Sautijn, geb. 14-10-1724, overl. 4-9-1750, dr. van mr. Willem (zie Elias: aant. no. 205) en van Wendela Eleonora Reael. Hertrouwde te `s-Gravenhage mrt. 1756 Maria Françoise ten Hove, geb. 16-6-1728, kinderloos overl. 1761, dr. van mr. Nicolaas (zie hiervoor) en Maria Françoise Fagel. Trouwde voor de derde maal op 25-9-1763 Jacoba Graswinckel, geb. 7-1-1723, overl. te Heemstede 28-7-1771, wed. van Adriaan Temminck (Elias: aant. bij no. 326), dr. van mr. Jan (Elias no. 196) en Johanna Graafland. Vierde huwelijk 20-4-1777 met Sophia Adriana Kerckrinck, geb. 1-4-1737, overl. 27-3-1778, dr. van mr. Joan Hendrik (Elias no. 382) en Haasje van Collen.
Kinderen:
AA Uit het eerste huwelijk:
Wendela Eleonora ten Hove, Vrouwe van Doorn, Den Bosch en Sleeburg, geb. 21-8-1750, overl. 26-2-1814. Trouwde met mr. Willem Munter (Elias no. 288), hertrouwde te Bloemendaal okt. 1780 mr. Jan Carel Godin, Graaf van het H.R., Heer van Boelestijn, geb. te Utrecht 26-6-1752, overl. De Bilt 14-3-1787. Raad van de stad Utrecht 1776; schout aldaar 1781; kanunnik in het Kapittel van St. Maria aldaar, zn. van Pieter Anthonij (Elias: aant. bij no. 37) en Isabella Lucretia Barchman Wuytiers.
BB Sophia Adriana ten Hove. Trouwde met mr. Joan Huydecooper (Elias no. 382).
Geschiedenis van het archiefbeheer
De verwerving van het archief
De rechtstitel is (nog) onbekend
1.10
Aanwijzingen voor de gebruiker
Openbaarheidsbeperkingen
Volledig openbaar.
Materiële beperkingen
Aanvraaginstructie
Openbare archiefstukken kunnen online worden aangevraagd en gereserveerd. U kunt dit ook via de terminals in de studiezaal van het Nationaal Archief doen. Om te kunnen reserveren dient u de volgende stappen te volgen:
U maakt een profiel aan op www.gahetna.nl, en logt vervolgens in
Via de archiefinventaris (alleen de beschrijvingen met rode nummers) selecteert u het gewenste archiefstuk door op de knop 'Reserveren' te klikken
In het volgende scherm geeft u aan op welke dag u het archiefstuk wilt inzien
Indien u zich bevindt in de studiezaal en een tafelnummer heeft ontvangen kunt u dit nummer vermelden. Als u geen tafelnummer heeft kunt u tafelnummer 777 laten staan
Vervolgens bevestigt u uw reservering door deze te versturen.
Verwant materiaal
Beschikbaarheid van kopieën
Beschrijving van de series en archiefbestanddelen
- Stamboom van het geslacht Ten Hove, op linnen, 2e helft 18e eeuw., 250; 1 stuk
- Bul, waarbij aan Melchior ten Hove de doctorstitel verleend wordt, 1707; 373; 1 charter
- Memorie van de graven van verwanten der familie Ten Hove, opgetekend door Michiel ten Hove, 1607; 382; 1 stuk
- Huwelijksvoorwaarden tussen Nicolaas ten Hove en Henrica Ingenhage, afschrift, 1642; 356; 1 stuk
- Huwelijksvoorwaarden tussen David ten Hove, momboir des "Fürstendoms Gelre ende Graafschap Zutphen", en Johanna van Soest. Met bijlage, 1676; 284; 2 stukken
- Journaal, 1706-1714; 394; 1 deel
- Genealogische aantekeningen en de hierover gevoerde correspondentie van David ten Hove, (1710-1727); 328; 1 pak
- Officiële verklaring van Reinier Verschoor en Hermanna Romswinckel, waarbij zij afzien van hun rechten als erfgenamen van Matthias Romswinckel op diens familiepapieren en deze overdragen aan hun neef David ten Hove. Met concept, 1711; 330; 1 stuk
- Contract, waarbij David ten Hove van de erfgenamen van Matthias Romswinckel toestemming krijgt, gebruik te maken van enige familiepapieren, 2 afschriften en 1 concept., 1712; 329; 3 stukken
- Brief van de Haagse advocaat Alexander van Edenburg aan David ten Hove met de mededeling, dat hij bij mej. Bolzee naar familiepapieren der familie Ten Hove gevraagd heeft. Met als bijlage een blad met aantekeningen van David ten Hove over deze kwestie, 1713; 285; 2 stukken
- Testament van mr. David ten Hove met officiële notariële bekrachtiging, 1715; 339; 2 stukken
- Lijst van de bezittingen van mr. David ten Hove, ( c. 1720); 342; 1 stuk
- Memorien betreffende familiestukken der familie Ten Hove, c. 1720; 265
  Verschillende stukken. Geschreven door D. ten Hove.
- Kasstaat der familie Ten Hove, (1720); 267; 1 stuk
- Overlijdensbericht van David ten Hove en andere met zijn dood en begrafenis verband houdende stukken, 1727; 334; 1 omslag
- Huwelijksvoorwaarden van Melchior ten Hove, Heer van Reynouwen en Johanna Maria Kromhuizen, Grosse., 1718; 296; 1 stuk
- Stuk, waarbij de huwelijkse voorwaarden tussen Melchior ten Hove en Johanna Maria Kromhuizen nader omschreven worden, 1718; 380; 1 stuk
- Afschriften van brieven van Melchior ten Hove aan de Freules Catharina Piek van Wolfswert en Johanna Elisabeth van Eck - geb. v. Baussele, 1729-1739; 278
  Vele stukken
- Rekeningen, bestemd voor Melchior ten Hove en zijn vrouw, 1730-1750; 327; 1 omslag
- Stuk, waarbij Johanna Maria ten Hove - geb. Kromhuizen en Melchior ten Hove een afrekening gaven van een uit de nalatenschap van hun vader nog openstaande schuld ten laste van Dietrich von Ottingen te Riga, 1737; 289; 1 stuk
- Bankboek van Melchior ten Hove, zijn weduwe Johanna Maria Kromhuizen, zijn zoon David ten Hove, 1737-1791; 393; 1 deel
- Schuldbekentenis van Carel Floris van Baussele en zijn vrouw Catharina Elisabeth van Eck, waarbij deze verklaren aan Melchior ten Hove schuldig te zijn een bedrag van f. 123,-- en 9 stuivers, afschrift., 1739; 279; 1 stuk
- Brieven van Catharina Elisabeth van Eck aan Melchior ten Hove, waarbij een afschrift van antwoorden van de laatste en een enkele brief gericht aan David ten Hove., 280
- Overlijdensbericht van mr. Nicolaas ten Hove, 1738; 344; 1 stuk
- Stukken betreffende de executie van de goederen van Pieter Verschoor, in leven koopman te Amsterdam door Melchior ten Hove, ter voldoening van zijn vorderingen, 1740; 258; 1 stuk
- Stukken betreffende de prebenden in het Utrechtse Capittel van St.- Marie, door Melchior ten Hove aangekocht voor zijn minderjarige zoon David, 1742; 322; 1 omslag
- Rekeningen van Spijzen en dranken, aan het Kapittel van St.-Marie geleverd op last van Melchior ten Hove, 1742; 325; 3 stukken
- Brief, gericht aan Melchior ten Hove, aangaande de opneming van zijn 21-jarigen zoon David in het Kapittel van St.-Marie te Utrecht, 1745; 379; 1 stuk
- Stukken betreffende een schuldvordering van Melchior ten Hove op de boedel van Dirk Woortman, 1747; 301; 1 pak
- Registers op de grootboeken, (c. 1750); 397; 2 delen
- Stukken over financiële aangelegenheden van M. ten Hove, (c. 1750); 268; 2 stukken
- Schutblad van een "Nieuw Boek", samengesteld door Johanna Maria Kromhuizen, weduwe van Melchior ten Hove, van haar bezittingen, 1750; 286; 1 stuk
- Stukken betreffende de begrafenis van Melchior ten Hove, heer van Reynauwen en Sleeburg, 1750; 309; 1 pakje
- Memoriën van uitgaven, gedaan voor Melchior ten Hove en zijn vrouw Johanna Maria Kromhuizen, 1754; 320; 3 stukken
- Stukken betreffende de begrafenis van Johanna Maria Kromhuizen, weduwe van Melchior ten Hove, 1763; 312; 1 pakje
- Lijst met enkele uitgaven van mr. David ten Hove, 1749; 343; 1 stuk
- Verschillende testamentaire beschikkingen, door David ten Hove gedaan, 1749-1756; 255; 5 stukken
- Aankondiging van de verkoop van 34 Deense en 2 inlandse "Vette Gebeetende Ossen", 1751; 271; 2 stukken
- Aankondiging van de verkoop van "Parten Scheeps" en "Parten in Walvis-Vangers", 1754; 272; 1 stuk
  Niet raadpleegbaar
- Specificatie van alle goederen en effecten door David ten Hove aangebracht bij zijn huwelijk met Maria Françoise ten Hove, 1756; 253; 1 stuk
- Memorie van de effecten in bezit van Maria Françoise ten Hove, (-1756); 256; 1 stuk
- Inhoudsopgave van een boek over de bezittingen van het geslacht Ten Hove, 1757; 270; 1 stuk
- Akte van executeurschap van David ten Hove en zijn vrouw Marie Françoise ten Hove-ten Hove, waarbij wordt vastgesteld, dat de langstlevende van hen beide executeur-testamentair zal zijn, 1759; 254; 1 stuk
- Lijst van de effecten, gevonden bij de dood van Maria Françoise ten Hove en die door de David ten Hove, heer van Nieuwaal zijn overgegeven aan Maria Françoise ten Hove-Fagel, (1760); 293; 1 omslag
- Notariële akte, waarbij Maria Françoise ten Hove-Fagel, moeder en enig erfgename van Maria Françoise ten Hove-ten Hove, met haar zoons Cornelis Michiel ten Hove en Hicolaes ten Hove enerzijds en David ten Hove anderzijds verklaren, dat David ten Hove ten bate en schade van zijn medecomparanten afziet van alle baten en schulden, voortvloeiende uit de verplichtingen ten aanzien van de nalatenschap van Michiel ten Hove en Anna Maria Peysou, 1761; 251; 1 stuk
- Notariële akte, waarbij Maria Françoise ten Hove-Fagel en David ten Hove verklaren de nalatenschap van hun resp. dochter en echtgenote Marie Françoise ten Hove-ten Hove afgewikkeld te hebben; en waarbij de eerste comparante de tweede comparant belooft, schadeloos te stellen voor alle gevolgen, voortvloeiende uit voornelde nalatenschap en uit de consignatie, betreffende de nalatenschap van Michiel ten Hove en Anna Maria Peysou, 1761; 252; 1 stuk
- Octrooi voor mr. David ten Hove, verleend door de Staten van Holland, om de van zijn moeder, Johanna Maria Kromhuizen, geërfde goederen als fideicommis te houden ten behoeve van zijn kinderen en kleinkinderen, 1764; 368; 1 charter
- Pakhuisboek van mr. David ten Hove, 1764-1788; 396; 1 deel
- Openbare kennisgeving van het appointement van David ten Hove, heer van Rijnauwen, als eigenaar van de Hoofstede "De Nesse" of "Nesselrack", gelegen op het "Realen-Eyland" onder Nigtevegt, gedrukt., 1770; 321; 1 pak
- Akte, waarbij David ten Hove benoemd wordt tot meesterknaap van de Houtvesterije van Brederode als opvolger van Joan Frederik Godfried, baron van Freisheim. (De akte is ondertekend door Stadhouder Willem III), 1776; 362; 1 charter
- Akte van verkoop van een damloper, gedaan op verzoek van David ten Hove, met bijlagen., 1783; 291; 1 omslag
- Notariële stukken, waarin David ten Hove als borg optreedt voor Wouter Tambour voor een bedrag van f. 3.600,--. Met bijlage, 1783; 260; 2 stukken
- Kasboek van D. ten Hove, 1785-1791; 385; 1 deel
- Testament van David ten Hove, heer van Den Bosch, Sleeburg, enz., extract., 1787; 326; 1 stuk
- Codicil van David ten Hove, waarbij hij aan mej. Sylvester een bedrag van f. 1.000,-- legateert, 1787; 262; 1 stuk
- Stukken betreffende het overlijden en de begrafenis van David ten Hove, heer van Den Bosch en Sleeburg, 1787; 304; 1 omslag
- Leescedul ter begraving van David ten Hove en enige andere met zijn dood verband houdende stukken, 1787; 333; 3 stukken
- Taxatielijsten van de nagelaten goederen van David ten Hove, 1787; 269; 1 omslag
- Veilingcatalogus van de door David ten Hove nagelaten inboedel., 1787; 398-399; 2 banden
  - Eerste exemplaar., 398; 1 band
  - Tweede exemplaar., 399; 1 band
- Veilingcatalogus betreffende de verkoop van goederen op landgoed Woestduin., 1787; 400; 1 band
- Lijst van de obligatiën uit de nalatenschap van mr. David ten Hove, 1787; 273; 1 stuk
- Notariële kwitanties betreffende de nalatenschap van David ten Hove, 1787; 257; 6 stukken
- Openbare bekendmaking van de verkoping van enkele gronden en percelen uit de nalatenschap van mr. David ten Hove, 1789; 340; 2 stukken
- Grootboek, 1753-1791; 387; 1 deel
- Journaal van D. ten Hove, 1753-1791; 386; 1 deel
- Grootboek van David ten Hove, 1763-1780; 392; 1 deel
- Journaal van David ten Hove en Johanna Maria Kromhuizen, 1763-1780; 391; 1 deel
- "Generaal Kasboek van David ten Hove, en van de boeken van Johanna Maria Kromhuizen, weduwe van Melchior ten Hove, benevens van de boedel van wijlen Abraham Kromhuizen", 1765-1773; 388; 1 deel
- Kasboek van David ten Hove, 1773-1785; 390; 1 deel
- Kaart met uitnodiging ter bijwoning der begrafenis van mr. Willem Munter - oud-schepen, gedrukt., 1776; 306; 2 stukken
- Brief van notaris Benjamin Bonnet, te Londen, betreffende enkele financiële aangelegenheden van Wendela Eleonora ten Hove, douarière van mr. Willem Munters, 1777; 266; 1 stuk
- Condoleantiebrief van de weduwe Bicker, geboren Pels bij net overlijden van J.C. Godin, 1787; 287; 1 stuk
- Openbare bekendmaking van de "Willige Verkopinge" van een koopmanshuis met erve, en een pakhuis mnet erf genaand "De Noteboom" te A'dam en de hofstede genaamd "Waestduyn", gedrukt., 1787; 316; 1 omslag
- Openbare bekendmaking van de "Willige Verkoopinge" van de heerlijkheid, genaamd Huis ten Bosch, benevens twee sluizen, met de visserijen, gedrukt., 1788; 314
- Openbare aankondiging van de "Willige Verkoopinge" van een koopmanshuis, verschillende pakhuizen met hun erven, beide te A'dam, benevens de heerlijkheid genaamd Den Bosch, gedrukt., 1788; 315; 1 omslag
- Boedelscheiding tussen Wendela Eleonora ten Hove, weduwe van Jan Carel Godin, herr van Boelestein, en mr. Matheas Graswinckel en mr. Aelbrecht van Slingelandt van de nagelaten goederen van haar vader, David ten Hove, heer van Den Bosch en Sleeburg, afschrift., 1790; 323; 1 stuk
- Rekening van de erfenis van de weduwe van Abraham Ablijn, (1650); 348; 1 stuk
- Akte van transport van een huis met erf te Antwerpen door Matheus Lenaertsz, in naam van Hans Lenaerts en zijn huisvrouw Elisabeth Broen aan Franchayse van den Berge, 1589; 363; 1 charter
- Eigendomsbewijs voor Cornelis Deyman van een huis in de Bailliuslaan, hem verkocht door Cornelis Blau, 1700; 366; 1 charter
- Mededeling, dat een stuk grond in de Beemster, dat door de huisvrouw of dochter van Elias Pels is getransporteert aan de wed. Turekens, door deze als huwelijksgift geschonken werd aan haar dochter en schoonzoon - en dat deze het met haar goedkeuring verkocht heeft aan Jan van Gistele, 1663; 383; 1 stuk
- Verklaring van Pieter Harch de Jong, dat hij de XXe penning ontvangen heeft van enkele goederen uit de nalatenschap van jonkvrouwe Maria van Gistelen, 1692; 300; 1 stuk